【裁判字號】    95,易,197
【裁判日期】    950511
【裁判案由】    竊盜
【裁判全文】
台灣雲林地方法院刑事判決               95年度易字第197號
公  訴  人  台灣雲林地方法院檢察署檢察官
被      告  甲○○
上列被告因竊盜案件，經檢察官提起公訴（95年度偵字第629 號
），本院判決如下：
    主  文
本件免訴。
    理  由
一、檢察官主張：被告甲○○意圖為自己不法之所有，於民國（
    下同）94年11月19日12時25分左右，在雲林縣斗六市鎮○里
    ○○路○ 段313 號順發3C電腦公司內，佯為購物，竊取店內
    羅技牌無線滑鼠乙組（LX7 無線晶貂型，價值新台幣1,290
    元），得手後將該等商品外包裝拆除並放置於口袋內，未予
    結帳即離去。迨同月21日該店店長白玉玨發現滑鼠空包裝盒
    後，經調閱店內監視錄影帶，始循線查悉上情。因而認為被
    告涉犯刑法第320 條第1 項竊盜罪。
二、刑事訴訟法第302 條第1 款規定，案件曾經判決確定者，應
    諭知免訴之判決。又該法第307 條規定，第302 條所為之判
    決，得不經言詞辯論為之。又裁判上一罪案件，其既判力時
    點，應以最後審理事實法院宣示判決之日為判斷之標準。連
    續犯為裁判上一罪，倘其中之一部事實，已經法院為實體上
    有罪判決確定者，其既判力之範圍即及於最後審理事實法院
    宣示判決前之全部事實（最高法院93年度台上字第2798號裁
    判要旨參照）。而簡易判決因其不經言詞辯論，並不經宣示
    判決程序，不經宣示之裁判必經合法送達始生效力，故應以
    最初送達之日期為既判力之時點。
三、經查：
    (一)「被告甲○○與林玉美基於意圖為自己不法所有之概括犯
      意聯絡，先於94年11月18日20時許，由林玉美駕駛不詳
      車號（尾數803 號）機車搭載甲○○，至雲林縣燦坤3C斗
      六店，入內後由林玉美負責把風，甲○○則徒手竊取鄭宇
      中所監管之華碩筆記型電腦1 台（約新台幣36,900元）；
      復於94年11月20日14時30分許，由林玉美駕駛上開機車搭
      載甲○○，至雲林縣燦坤3C斗南店，復由林玉美在該店門
      外接應，甲○○入內後徒手竊取李龍祥所監管之精英筆記
      型電腦1 台（約新台幣16,900元），得手後欲離去之際，
      為李龍祥及店員高崇燦發覺後報警而悉上情。」而經本院
      斗六簡易庭於95年3 月13日以95年度六簡字第98號判決，
      判處有期徒刑3 月，如易科罰金以300 元折算1 日，該判
      決並已確定，此有上開案件判決書列印本及書記官向承辦
      股查詢判決確定日期的本院公務電話紀錄單可以證明。
    (二)綜上所述，法官認為，前後2 案同是竊盜罪，構成要件相
      同，竊盜的時間相近，地點一樣，且竊取的物品同為電腦
      用品，堪信其於第1 次行為前，即有多次實施之概括犯意
      ，本案被告被訴竊盜犯行，應認與上述確定判決部分，有
      連續犯之關係，屬裁判上一罪，而為該案確定判決效力所
      及。則被告在本案中被訴之竊盜犯行，應諭知免訴，且不
      經言詞辯論為之。
四、本件判決適用的法律：刑事訴訟法第302 條第1 款、第307
    條。
中    華    民    國    95    年    5     月    11    日
            刑事第二庭    審判長法  官  林  輝  煌
                                法  官  柯  志  民
                                法  官  李  明  鴻
以上正本證明與原本無異。
如不服本判決，應於送達後10日內向本院提出上訴狀（須附繕本
），上訴於台灣高等法院台南分院。
告訴人或被害人對於本判決如有不服，而請求檢察官上訴者，其
上訴期間之計算以檢察官收受判決正本之日期為準。
                                書記官  林  珮  儒
中    華    民    國    95    年    5     月    11    日


司法院資訊處製作；財團法人民間司法改革基金會備份。
